# 非同一控制合并

提问人：逍遥祖师 时间：2016-05-28 16:49:41
请教各位老师，甲公司从非关联方乙公司处收购A公司100%股权，A公司下属三个子公司B、C、D。其中，A对B、C持股100%，A对D持股70%。经评估，A、B、C、D均评估增值。 问题（ 1 ）A公司在编制合并报表时，是否需要考虑B、C、D评估增值影响？ （ 2 ）
甲公司在合并层面将子公司报表账面调公允时，对D公司评估增值金额，是调整70%？还是调整100%？如调整100%，剩余30%确认少数股东权益？

回答人：chenyiwei
1 、A自身的合并报表继续按原历史成本基础编制，不受本次股权收购交易影响。 2 、甲公司合并报表层面对D的评估增值的调整比例是 100 ％，其中 30 ％计入少数股东权益。